# 递延所得税对实际申报缴纳的所得税有影响吗？

提问人：赮毕钵罗 时间：2017-04-26 14:36:21
我们做审计调整时，计提递延所得税时会相应冲减所得税费用，这部分被冲减的所得税费用在企业汇算清缴时就不用交了吗？

回答人：chenyiwei
所得税包括当期所得税和递延所得税。当期所得税是根据税法规定计算的应交所得税及其对应的损益影响；递延所得税则是完全的会计概念，和应纳税额的计算无关。